Rayen Saadallah

Etudiant en Génie Logiciel



- ≥ Saadallah.rayen@gmail.com
- +216 22 401 090
- Tunisia
- in rayen-saadallah
- rayensaadallah



COMPÉTENCES **TECHNIQUES**

Langages: Java, Typescript, Python Frameworks: Spring Boot, Angular, JavaFX, React Gestion de bases de données: SQL, Oracle, MySQL, SQLite, PL-SQL Contrôle de version: Git, GitHub



FORMATION ACADÉMIQUE

Diplôme National d'Ingénieur en Génie Logiciel

Ecole Sup Privée d'Ingénierie et de Technologies (ESPRIT) 09/2019 – present Ariana, Tunisia

Baccalauréat Techniques

Abou Kassem Chebbi School. 2019 | Sfax





Français







IEEE ESPRIT SIGHT

Manager de Communication

PROFILE

En tant qu'étudiant en génie logiciel en dernière année à l'ESPRIT, je possède une maîtrise avancée des langages de programmation et une bonne connaissance des cadres de développement web. Mon objectif est de décrocher un stage en développement d'une durée de (4-6) mois, dans le but d'appliquer mes compétences et de gagner une expérience concrète dans ce domaine. Animé par une forte éthique de travail et une passion pour la technologie, je m'engage pleinement à contribuer au succès de l'entreprise.

EXPÉRIENCE PROFESSIONNELLE

Esprit

Backend développeur

07/2023 - 08/2023

L'objectif de ce stage fut de développer une application pour la gestion des compétences et des carrières, afin d'aider les entreprises à suivre les compétences, gérer les employés et planifier la

- Conçu et développé des API Restful performantes pour intégrer diverses fonctionnalités au sein de l'application de gestion des compétences et carrières.
- Implémenté des visualisations interactives de données sur les offres d'emploi en utilisant Power BI, facilitant l'analyse des tendances et des besoins du marché pour des décisions stratégiques.
- Créé un pipeline d'intégration et de livraison continue avec Jenkins pour automatiser l'extraction du code depuis GitHub, renforçant l'efficacité du cycle de développement.
- Intégré des analyses statiques de code avec SonarQube pour maintenir un haut niveau de qualité du code et des pratiques de codage standardisées.
- Effectué des tests dynamiques à l'aide de Mockito et JUnit pour garantir la fiabilité et la robustesse des composants logiciels.
- Géré le déploiement de l'application sur Docker Hub, assurant un déploiement cohérent et isolé de l'environnement d'exécution.
- Développé une interface de monitoring avec Prometheus et Grafana, permettant une surveillance en temps réel et une réactivité opérationnelle accrue.

Technologies: Spring Boot, MySQL, PowerBI. Méthodologie: Agile SCRUM CI/CD: Jenkins, SonarQube, Docker Hub Monitoring: Prometheus, Grafana

MyDevUp

Stage Développeur de Logiciels

07/2022 - 08/2022 | Sfax

- Développer un système pour suivre les animaux et informer l'utilisateur de leurs positions.
- Mettre en œuvre la technologies Computer vision pour identifier les animaux.

Technologies: Python, TensorFlow, OpenCV,Scikit-learn,Pandas, NumPy, Matplotlib,Seaborn. Méthodologie : Agile Scrum.

Stage Technicien de support informatique 08/2021 | Sfax

• Assurer la satisfaction des clients grâce à un support technique en temps opportun, une résolution de problèmes collaborative et une assistance matérielle/logicielle.

PROJETS ACADÉMIQUES

CulTech Connect

09/2023 - 11/2023

CulTech Connect a pour mission de rapprocher les personnes du monde entier, de favoriser la compréhension interculturelle et de catalyser l'innovation grâce à la mise en relation de diverses cultures et compétences.

- Mise en œuvre d'une authentification renforcée avec "2 Factor-Authentification" assurant un accès sécurisé.
- Conception d'une interface conviviale permettant aux utilisateurs de partager leurs blogs et de réagir aux publications des autres.
- Développement du module permettant la gestion des commentaires et des réactions pour chaque blog.
- Mise en place d'un serveur Eureka pour le registre des services et intégration d'une passerelle (gateway) pour la gestion et le routage des requêtes.
- Dockerisation des services frontend et backend à l'aide de Docker Compose pour garantir une mise en production homogène et évolutive.
- Mise en place d'un serveur Eureka pour le registre des services et intégration d'une passerelle (gateway) pour la gestion et le routage des requêtes.

Technologies: Spring Boot, Angular, MySQL, JUnite, Mokito. Méthodologie: Agile Scrum

Développeur Web

03/2023 - 05/2023

Forest est une application de Foyer, restaurant et de gestion d'événements destinée aux universités.

- Concevoir et développer une application de restaurant pour les étudiants.
- Gérer les abonnements des étudiants au restaurant et leurs réservations.
- Mettre en place des fonctionnalités de notification, de code QR et d'e-mail dans l'application.
- Recommendation des Menu pour chaque etudiant tout depend de son dernier experience en utilisan analyse des sentiments.

Technologies: Spring Boot, Angular, MySQL. Méthodologie: Modèle en cascade (Waterfall model).